---
title: "Hito1"
author: "mineria"
date: "9/16/2021"
output: html_document
---

```{r setup, include=FALSE}
knitr::opts_chunk$set(echo = TRUE)
```

## R Markdown
## HITO 1: Análisis clientes Block 
María Hernández, Sebastián Moreno, Lung Pang, Cristóbal Saldías, Víctor Vidal.
Septiembre 2021





1 Introducción

Blockstore es una cadena de tiendas, ubicada en Chile, enfocada la venta de zapatillas, accesorios y vestuario de las mejores marcas urbanas.
Dada la contingencia mundial de la pandemia y el estallido social del 2019, Block tuvo que adaptarse al canal de ventas online por lo que la necesidad de la aplicación de análisis de datos y en particular de minería de datos va en el contexto cambiante en el ámbito nacional, donde la crisis social, pandemia, mayor dinero circulante y un aumento explosivo en ventas online hacen necesario tener las mejores estrategias diferenciadas para cada cliente,

Es por esto que decidimos estudiar el comportamiento de compra de los clientes a nivel nacional.
Nos parece interesante estudiar estos datos para generar más ventas enfocando una estrategia de negocios diferenciada para cada grupo de clientes en específico de acuerdo a sus gustos.


2 Exploración de Datos

```{r}
# Asignamos nuestro "working directory" (set w. d.) como el directorio ~/RDATA
setwd("~/RDATA/")
```
# Cargamos los datos originales 
Sin embargo, estos datos no están limpios debido a que los clientes no ingresaron bien los datos, por lo que se realizó una limpieza de los datos para poder trabajar de mejor manera.
```{r}
pedidos_preeliminar <- read.csv("orders.csv", encoding = "UTF-8")
pedidos_detalle_preeliminar <-read.csv("order_detail.csv", encoding = "UTF-8")
```

# A modo de resumen se deja un head y la cantidad de columnas y filas de cada dataset
```{r}
head(pedidos_preeliminar)
head(pedidos_detalle_preeliminar)
nrow(pedidos_preeliminar)
ncol(pedidos_preeliminar)
nrow(pedidos_detalle_preeliminar)
ncol(pedidos_detalle_preeliminar)

```
Para la limpieza se eliminaron filas vacías, datos "dummy" realizados por la empresa, y otros valores incosistentes y repetitivos.
```{r}

pedidos<-read.csv("Orders_OFICIAL.csv", encoding = "UTF-8", sep=";")
pedidos_detalle <-read.csv("ORDER_DETAIL_OFICIAL.csv", encoding = "UTF-8",sep=";")
(pedidos)
(pedidos_detalle)
```

```{R}

library(dplyr)

pedidos$Fecha.Compra <- as.Date(pedidos$Fecha.Compra, format ="%d-%m-%y")
(pedidos)
```


# 10 primeros pedidos

```{r}
head(pedidos, 20)
```

#10 primeros pedidos_detalle

```{r}
head(pedidos_detalle, 20)
```

```{r}
summary(pedidos)
```

```{R}
library(ggplot2)
```





##A continuación les dejaremos el estudio de datos sobre nuestro dataset

#A grandes razgos podemos calcular la cantidad promedio que se gasta una persona en una tienda de zapatillas
```{r}
nfilas <- nrow(pedidos_fecha)

total_vendido <- sum(pedidos_fecha$current_total_price)
promedio_pedidos <- total_vendido/nfilas
(promedio_pedidos)
```


# Vamos a ver primero la cantidad de gente que pide más y menos que el promedio 
```{r}



#La gente que pide mas que el promedio

pedidos_RM_mayorpromedio <- data.frame(pedidos[pedidos$REGION.CON.CODIGO == "RM" &
                                       pedidos$Precio.Pedido > promedio_pedidos,] )
nrow(pedidos_RM_mayorpromedio)

#La gente que pide menos que el promedio

pedidos_RM_menorpromedio <- data.frame(pedidos[pedidos$REGION.CON.CODIGO == "RM" &
                                       pedidos$Precio.Pedido <= promedio_pedidos,] )
nrow(pedidos_RM_menorpromedio)

```

##El pedido mas caro en block online
```{R}

pedidos[which.max(pedidos$Precio.Pedido),]


```

# La cantidad de pedidos dividos por región

```{r}


ggplot(pedidos, aes(x = REGION.CON.CODIGO),) +
   ggtitle("Cantidad de pedidos por región") +
  geom_bar()

```

# Cantidad de pedidos dividos por comuna 
```{R}



pedidos_comuna <- data.frame(pedidos[pedidos$REGION.CON.CODIGO == "RM", ] )


ggplot(pedidos_comuna, aes(x = Comuna ),) +
   ggtitle("Cantidad de pedidos por Comuna") +
  coord_flip() +
  geom_bar()
```


```{r}
pedidos_comuna_Lascondes <- data.frame(pedidos[pedidos$Comuna == "LAS CONDES", ] )
(pedidos_comuna_Lascondes)
nrow(pedidos_comuna_Lascondes)
mean(pedidos_comuna_Lascondes$Precio.Pedido)
sum(pedidos_comuna_Lascondes$Precio.Pedido)


pedidos_comuna_puentealto <- data.frame(pedidos[pedidos$Comuna == "PUENTE ALTO", ] )
(pedidos_comuna_puentealto)
nrow(pedidos_comuna_puentealto)
mean(pedidos_comuna_puentealto$Precio.Pedido)
sum(pedidos_comuna_puentealto$Precio.Pedido)


ggplot(pedidos_comuna_puentealto, aes(x = Comuna, y = Total.Gastado.Cliente ),) +
   ggtitle("Cantidad de pedidos por Comuna") +
 coord_flip() +
 geom_line()


```


#Se deja un historial de pedidos desde el inicio del dataset hasta la ultima fecha presente
```{r}
library(ggplot2)
ggplot(pedidos, aes(x = Fecha.Compra) ) +
  geom_bar() +
  scale_x_date(date_breaks = "1 month",
             date_labels = "%b") +
  labs(title = "Compras",
       x = "fecha",
       y = "Cantidad de pedidos")

```
# Vamos a ver cuanto se ha vendido en block por marca
```{r}

ggplot(pedidos_detalle, aes(x=reorder(Marca ,Marca,
                     function(x)-length(x)))) +
  geom_bar() +
  coord_flip() +
  labs(title = "Marcas mas vendidas",
       x = "Marcas",
       y = "Cantidad de compras")

```

Preguntas y problemas: Dada la exploración anterior y su motivación original, formular preguntas que se pueden responder mediante la minería de datos y que se puedan vincular a la problemática planteada en la motivación

¿Cómo se relaciona el precio de la compra con el lugar desde donde se pidió?(regiones piden paquetes más caros? )
¿Qué marcas se compran más según el sector?
¿Qué productos se compran juntos?
¿Existe una tendencia en la segunda compra con respecto a la primera?(se compra la misma marca 2 veces?)
¿Qué producto puede que compre alguien que ya adquirió x producto?  
